臺灣板橋地方法院刑事判決　　　　　　　　　　　　　九十一年度重訴緝字第一號
　　公　訴　人　臺灣板橋地方法院檢察署檢察官
　　被　　　告　乙○○
　　選任辯護人　巨克安　律師
右列被告因違反槍砲彈藥刀械管制條例等案件，經檢察官提起公訴（八十四年度偵字
第一○七三三號），本院判決如左：
    主  文
乙○○無罪。
    理  由
一公訴意旨略以：被告乙○○與丙○○（業經臺灣高等法院以八十八年度上訴字第二
  二三五號刑事判決判處有期徒刑十二年確定）、黃天仁（經判決無罪確定）及綽號
  「大衛」之不詳姓名成年男子，共同基於概括犯意之聯絡，先於民國八十四年一月
  二十八日，利用丙○○擔任總經理一職之康普新國際開發有限公司（下稱康普新公
  司）自美國進口裝有塑膠原料貨櫃之機會，由乙○○與綽號「大衛」之人，在美國
  夾藏九厘米口徑制式手槍三十枝及子彈三百六十顆，以此方式運輸至我國境內。嗣
  再由丙○○委託不知情之佐元報關行報關提領，將貨櫃運至桃園縣龜山鄉○○路十
  二之一號康普新公司舊址工廠內，並由乙○○、黃天仁、綽號「大衛」、「麥可」
  等人取出槍彈，交由黃天仁及綽號「麥可」保管，並以每枝附帶子彈十二顆新台幣
  （以下同）十五萬元之價格，販賣予綽號「牛奶」者二十七枝、「昭茂」者二枝、
  「糖花」者一枝。同年三月九日渠等又以同一手法，自美國進口各式手槍、子彈二
  萬九千九百顆、彈匣五十個。同年月十七日上午，丙○○與綽號「大衛」之人至台
  北縣林口鄉○○路三十五號康普新公司新廠勘查貨櫃運送路線及卸貨場地，並赴佐
  元報關行辦理繳交提單、費用等手續，因丙○○當晚即因販毒案被捕，同夥綽號「
  大衛」者亦潛逃香港，而貨櫃仍於八十四年三月二十四日運抵我國，綽號「大衛」
  者為處理該只貨櫃，即以電話及傳真聯絡原不知情之康普新公司負責人甲○○，要
  其至香港洽談，甲○○經依約於八十四年四月三日搭機赴港與「大衛」見面洽談後
  ，始知悉貨櫃夾藏子彈，惟仍同意替綽號「大衛」者處理。八十四年四月六日，甲○○通知不知情之佐元報關行提夾藏子彈之貨櫃，並將之運送至上開台北縣林口鄉
  ○○路三十五號康普新公司之新廠，正要卸貨時，為檢警專案小組當場查獲，扣得
  子彈二萬九千九百顆及彈匣五十個。因認被告乙○○涉有懲治走私條例第二條第一
  項、槍砲彈藥刀械管制條例第七條第二項、第十條第一項等罪嫌云云。
二按犯罪事實應依證據認定之，無證據不得推定其犯罪事實。又不能證明被告犯罪者
  ，應諭知無罪之判決，刑事訴訟法第一百五十四條、第三百零一條第一項定有明文
  。所謂證據，係指足以認定被告確有犯罪行為之積極證據而言，該項證據自須適合
  於被告犯罪事實之認定，始得採為斷罪資料（參照最高法院二十九年上字第三一○
  五號判例）。如未能發現相當證據，或證據不足以證明，自不能以推測或擬制之方
  法，以為裁判基礎。再認定犯罪事實所憑之證據，無論為直接證據或間接證據，其
  為訴訟上之證明，須於通常一般之人均不致於有所懷疑，而得確信其為真實之程度
  者，始得據之為有罪之認定，倘其證明尚未達到此一程度，而有合理性懷疑存在時
  ，即無從為有罪之確信，此亦有最高法院四十年台上字第八十六號、七十六年台上
  字第四九八六號判例可資參照。本件訊據被告乙○○堅決否認有何公訴人所指犯行
  ，辯稱：伊與本案無關，當初丙○○要伊介紹一位做電腦塑膠廢料，伊只將丙○○
  的電話給一位叫「ＡＮＤＹ陳」的，「ＡＮＤＹ陳」有告訴伊已找到一個客戶叫「
  ＤＡＶＩＤ」，是他們自己去聯絡等語。
三經查：公訴人所以認被告乙○○涉有上述違反懲治走私條例及槍砲彈藥刀械管制條
  例等罪嫌者，無非係以其所指同案共犯丙○○於警訊及偵查中之供述，資為主要論
  據。惟查：該公訴人所指之同案共犯丙○○，於警訊時雖有言伊係與綽號「大衛」
  及被告乙○○等三人共同走私槍彈，並稱被告乙○○與該綽號「大衛」者係共同負
  責國外槍械之蒐購等語，且嗣於檢察官偵查中復供稱「乙○○是美國的貿易商人：
  ：：我是透過馮（鋼煒）向『大偉（衛）』進貨：：：」等情。然姑毋論丙○○於
  檢察官偵查中不但已另陳稱：「我是直接與『大偉（衛）』聯絡接洽」等語，且於
  嗣後在本院審理中，無論係於其個人為被告之本院八十四年度重訴字第五十九號一
  案抑或本案，丙○○均一再否認被告乙○○有參與走私槍彈之作為，並稱渠於警訊
  中有遭刑求（見本院八十四年度重訴字第五十九號案卷所附八十五年五月一日訊問
  筆錄及八十五年六月三日審判筆錄、本院九十一年重訴緝字第一號卷附九十一年二
  月二十九日訊問筆錄及九十一年四月十九日訊問筆錄），足見其先後所言已自相矛
  盾，自難僅憑其此一片面且有瑕疵之供述，執為對被告為不利認定之依據。況此外
  又別無其他積極佐證足認被告乙○○有公訴人所指之上開犯行，是本件關於被告犯
  罪之證明，尚未達於通常一般之人均不致於有所懷疑，而得確信其為真實之程度，
  殊屬無從為有罪之確信，即不能證明被告犯罪，揆諸首揭說明，自應諭知本件被告
  乙○○無罪。
四適用之法律：刑事訴訟法第三百零一條第一項。
本案經檢察官王正皓到庭執行職務
中      華      民      國    九十一    年      五      月    二十一    日
  臺灣板橋地方法院刑事第五庭
                                  法    官  余來炎
右正本證明與原本無異。
如不服本判決，應於判決送達後十日內向本院提出上訴狀 (應附繕本) ，上訴於
臺灣高等法院。
                                  書 記 官  白俊傑
中      華      民      國    九十一    年      五      月    二十一    日
